【裁判字號】    95,訴,309
【裁判日期】    950816
【裁判案由】    毒品危害防制條例
【裁判全文】
臺灣士林地方法院刑事判決               95年度訴字第309號
公  訴  人  臺灣士林地方法院檢察署檢察官
被      告  甲○
上列被告因違反毒品危害防制條例案件，經檢察官提起公訴（95
年度毒偵字第91號），被告為有罪之陳述，本院合議庭裁定改行
簡式審判程序，並判決如下：
    主  文
甲○施用第一級毒品，累犯，處有期徒刑壹年，扣案之海洛因壹
包（驗餘淨重零點零貳公克）沒收銷燬。
    事  實
一、甲○前因施用毒品案件，經觀察勒戒後，認有繼續施用毒品
    傾向，再依裁定送強制戒治，於民國90年4 月28日強制戒治
    執行完畢釋放後，並由臺灣士林地方法院檢察署檢察官於90
    年6 月7 日以90年度戒毒偵字第54號為不起訴處分確定。再
    因施用毒品案件，經依裁定送戒治處所施予強制戒治，刑責
    部分經臺灣士林地方法院檢察署提起公訴，經本院以91年度
    訴字第187 號判決處有期徒刑11月確定，強制戒治部分因法
    律修正於93年1 月9 日停止戒治出所，徒刑部分於93年12月
    8 日執行完畢。復因施用毒品案件，經本院以93年度訴字第
    108 號判決處有期徒刑1 年確定，於94年7 月8 日假釋出獄
    。詎甲○仍不知悛改，於假釋中之94年9 月7 日19時許，在
    其位於臺北縣汐止市○○○路390 號4 樓之住處廁所內，以
    將海洛因與水混合置於注射針筒內施打之方式，施用第1 級
    毒品海洛因，為警於94年9 月7 日20時許，在臺北縣汐止市
    ○○○路314 巷13號前查獲，當場扣得海洛因1 小包（驗餘
    淨重0.02公克）。
二、案經臺北市政府警察局北投分局報請臺灣士林地方法院檢察
    署檢察官偵查起訴。
    理  由
一、前揭犯罪事實，業據被告甲○於警詢時、本院準備程序及審
    理時供認不諱（見偵查卷第24至26頁、95年8 月9 日準備程
    序筆錄及審判筆錄），又被告為警查獲時，經採集其尿液送
    檢驗結果，呈嗎啡類陽性反應，有臺灣檢驗科技股份有限公
    司94年9 月22日編號CH/2005/90383 號濫用藥物尿液檢驗報
    告在卷可稽（見核退卷第18頁），復有第1 級毒品海洛因1
    包扣案可資佐證，而扣案之白粉1 包，為查獲之第1 級毒品
    ，有法務部調查局94年12月15日調科壹字第040004081 號鑑
    定通知書在卷可憑（見偵查卷第82頁），足證被告自白與事
    實相符。本件事證明確，被告犯行堪以認定。
二、按犯毒品危害防制條例第10條之施用毒品罪者，檢察官應聲
    請法院裁定令被告入勒戒處所觀察、勒戒。觀察、勒戒後，
    檢察官依據勒戒處所之陳報，認受觀察、勒戒人無繼續施用
    毒品傾向者，應即釋放，並為不起訴處分；認受觀察、勒戒
    人有繼續施用毒品傾向者，檢察官應聲請法院裁定令入戒治
    處所施以強制戒治。經觀察、勒戒或強制戒治執行完畢釋放
    後，5 年內再犯毒品危害防制條例第10條之罪者，檢察官或
    少年法院應依法追訴或裁定交付審理，毒品危害防制條例第
    20 條 第1 項、第2 項、第23條第2 項分別定有明文。查被
    告前因施用毒品案件，經觀察勒戒後，認有繼續施用毒品傾
    向，經本院裁定送強制戒治，於90年4 月28日強制戒治執行
    完畢釋放出所，並由臺灣士林地方法院檢察署檢察官於90年
    6 月7 日以90年度戒毒偵字第54號為不起訴處分確定，有臺
    灣士林地方法院檢察署檢察官90年度戒毒偵字第54號不起訴
    處分書、本院91年度訴字第187 號判決、93年度訴字第108
    號判決、法務部全國檢察官線上查詢刑案人犯在監所最新資
    料報表、刑案資料查註紀錄表各1 件在卷可憑，被告於強制
    戒治執行完畢釋放後，5 年內再犯毒品危害防制條例第10條
    之罪，經檢察官提起公訴，本院應予審理。再按海洛因係毒
    品危害防制條例第2 條第2 項第1 款所稱之第1 級毒品。核
    被告施用海洛因之行為，係犯毒品危害防制條例第10條第1
    項之施用第1 級毒品罪，被告持有海洛因進而施用，其持有
    海洛因之低度行為應為施用海洛因之高度行為所吸收，不另
    論罪。又被告前因施用毒品案件，經本院以91年度訴字第
    187 號判決處有期徒刑11月確定，於93年12月8 日執行完畢
    ，有臺灣高等法院被告前案紀錄表附卷可參，其於有期徒刑
    執行完畢5 年內，再犯有期徒刑以上之本罪，不論依修正前
    之刑法第47條，或修正後之刑法第47條第1 項之規定，均構
    成累犯，對被告而言並無有利或不利之情形，自不生新舊法
    比較之問題，應逕依修正前之刑法第47條之規定，論以累犯
    ，並加重其刑。爰審酌被告有多次施用毒品前科，素行不佳
    ，於假釋期間猶犯本罪，顯見悔意不深，犯罪戕害自己身心
    健康，與犯罪後供認犯行等一切情狀，量處有期徒刑1 年。
三、扣案之海洛因1 包（驗餘淨重0.02公克）為查獲之第1 級毒
    品，不問屬於被告與否，應依毒品危害防制條例第18條第1
    項前段之規定宣告沒收銷燬。
據上論斷，應依刑事訴訟法第299 條第1 項前段、第273 條之1
第1 項，毒品危害防制條例第10條第1 項、第18條第1 項前段，
刑法第2 條第1 項、第11條，修正前刑法第47條，判決如主文。
本案經檢察官呂永魁到庭執行職務。
中    華    民    國    95    年    8     月    16    日
                  刑事第四庭法  官  周明鴻
以上正本證明與原本無異。
如不服本判決，應於判決送達後10日內，向本院提出上訴狀。
                            書記官  楊哲偉
中    華    民    國    95    年    8     月    18    日
論罪法條：
毒品危害防制條例第10條第1 項
施用第一級毒品者，處6 月以上5 年以下有期徒刑。
施用第二級毒品者，處3 年以下有期徒刑。


司法院資訊處製作；財團法人民間司法改革基金會備份。
